---
title: "Descriptive analysis"
output: html_document
---

```{r setup, include=FALSE}
knitr::opts_chunk$set(echo = TRUE)
```

```{r include=FALSE}
library(dplyr)
library(ggplot2)
library(readr)
library(corrplot)
library("tidyverse")
library(scales)
library("gridExtra")
```

```{r include=FALSE}
data = read_csv("/Users/zhannaromanovskaya/Downloads/archive/data.csv")
data_by_artist = read_csv("/Users/zhannaromanovskaya/Downloads/archive/data_by_artist.csv")
data_by_genres = read_csv("/Users/zhannaromanovskaya/Downloads/archive/data_by_genres.csv")
data_by_year = read_csv("/Users/zhannaromanovskaya/Downloads/archive/data_by_year.csv")
data_w_genres = read_csv("/Users/zhannaromanovskaya/Downloads/archive/data_w_genres.csv")
```

Spotify - это стримминговая аудио-платформа. За 14 лет он набрал 286 миллионов активных пользователей и 130 миллионов премиальных подписок. Средний пользователь слушает Spotify в течение 25 часов в месяц. Для значительной части мира Spotify является основным приложением для связи с музыкальным миром.

В работе используется набор данных Spotify 1921-2020 годов, содержащий более 170 тысяч треков, собранных Kaggler Yamac Eren AY с помощью Spotify Public API. Он содержит различные характеристики этих треков как с технической точки зрения, такие как темп, тональность, громкость, так и исторические записи, такие как дата выхода, популярность. Также есть данные, сгруппированные по артистам, жанрам, годам.

Характеристики:

1. Исполнитель

2. Танцевальность: описывает, насколько подходит трек для танца на основе комбинации музыкальных элементов, включая темп, стабильность ритма, силу ритма и общую регулярность. Значение 0 является наименее танцевальным, а 1 - наиболее танцевальным.

3. Длительность трека в миллисекундах

4. Энергичность - это мера от 0 до 1, представляющая собой аудитивную меру интенсивности и активности. Аудитивные особенности, способствующие этому признаку, включают динамический диапазон, воспринимаемую громкость, тембр, скорость начала и общую энтропию. Как правило, энергичные треки кажутся быстрыми, громкими и шумными. Например, металл обладает высокой энергией, а прелюдия Баха имеет низкие баллы по этой шкале. 

5. Наличие ненормативной лексики

7. Инструментальность: предсказывает, содержит ли трек вокал. Звуки “Ooh” и “aah” в этом контексте рассматриваются как инструментальные. Рэп или разговорные треки являются “вокальными”. Чем ближе значение инструментальности к 1, тем больше вероятность того, что трек не содержит вокального содержания. 

8. Тоника, в которой находится трек. Целые числа сопоставляются с шагами, используя стандартную нотацию класса шага, например 0 = C, 1 = C♯/D♭, 2 = D и так далее.

9. Живость: Обнаруживает присутствие аудитории в записи. Более высокие значения живости представляют собой повышенную вероятность того, что трек был исполнен вживую. Значение выше 0,8 обеспечивает высокую вероятность того, что трек находится в прямом эфире.

10. Громкость трека в децибелах. Значения громкости усредняются по всей дорожке и полезны для сравнения относительной громкости дорожек. Громкость - это качество звука, которое является основным психологическим коррелятом физической силы (амплитуды). Типичные значения находятся в диапазоне от -60 до 0 дБ.

11. Лад: мажор представлен 1, а минор - 0.

12. Название

13. Популярность: находится в диапазоне от 0 до 100, где 100 обозначает наибольшую популярность. Популярность рассчитывается по алгоритму и основана, по большей части, на общем количестве пьес, сыгранных на треке, и на том, насколько свежи эти пьесы. Вообще говоря, песни, которые сейчас много играют, будут иметь большую популярность, чем песни, которые много играли в прошлом. Дубликаты треков (например, один и тот же трек из сингла и альбома) оцениваются независимо. Популярность исполнителя и альбома математически определяется популярностью трека. Обратите внимание, что значение популярности может отставать от фактической популярности на несколько дней: это значение не обновляется в режиме реального времени.

14. Дата релиза

15. Speechiness: обнаруживает присутствие произнесенных слов в треке. Чем более исключительно речевая запись (например, ток-шоу, аудиокнига, поэзия), тем ближе к 1 значение атрибута. Значения выше 0,66 описывают треки, которые, вероятно, полностью состоят из произнесенных слов. Значения от 0,33 до 0,66 описывают треки, которые могут содержать как музыку, так и речь, либо в секциях, либо слоями, включая такие случаи, как рэп-музыка. Значения ниже 0,33, скорее всего, представляют собой музыку и другие неречевые треки.

16. Темп в битах в минуту (BPM)

17. Валентность: мера от 0 до 1, описывающая музыкальную позитивность, передаваемую треком. Треки с высокой валентностью звучат более позитивно (например, счастливые, веселые, эйфоричные), в то время как треки с низкой валентностью звучат более негативно (например, грустные, подавленные, злые).

18. Год

19. Список жанров, используемых для классификации альбома

Датасет содержит 174389 наблюдений по 19 описанным выше переменным.

```{r}
summary(data %>% dplyr::select (-artists, -id, -name, -explicit, -key, -mode, -release_date, -year))
```

Наблюдений с экстримальными значениями нет.

Посмотрим на взаимосвязь музыкальных характеристик.

```{r}
cor = cor(data %>% select (-artists, -id, -name, -explicit, -key, -mode, -release_date, -year))
corrplot(cor, type = "upper", order = "hclust", tl.col = "black", tl.srt = 45)
```

Существуют очевидные корреляции между некоторыми характеристиками по определению, такими как акустичность и громкость, акустичность и энергия и т. д., которые не являются неожиданными. Что интересно, так это корреляция между энергией (или акустичностью) и популярностью. 

Посмотрим на изменения музыкальных характеристик с течением времени

```{r}
data_by_year_1 <- data_by_year %>%
  select(year, acousticness, danceability, energy, instrumentalness, liveness, speechiness, valence) %>%
  gather(key = "variable", value = "value", -year)
head(data_by_year_1)

ggplot(data_by_year_1, aes(x = year, y = value)) + 
  geom_line(aes(color = variable)) + 
  theme_minimal() +
  labs(title = "Изменения характеристик стечением времени",
       y = "characteristic")
```

Можно сказать, что раньше звуки были гораздо более акустическими, а теперь они гораздо более энергичны. Остальные характеристики находятся прим5ерно на одном и том же уровне на протяжении всего периода.

```{r}
ggplot(data, aes(year)) +
  geom_bar(fill = "purple", color = "white", alpha = 0.3) +
  theme_minimal() +
  labs(title = "Количество композиций по годам")
```

Примерно одинаковое колчиество композиций есть в промежуток времени с 1948 по 1999. Наибольшее количество треков наблюдается в 2020 году, наименьшее - в 1922.

```{r message=FALSE, warning=FALSE}
ggplot(data, aes(year, duration_ms/1000)) +
  geom_bar(stat = "summary", fun.y = "mean", fill = "purple", color = "white", alpha = 0.3) +
  theme_minimal() +
  labs(title = "Средняя длительность композиций по годам",
       y = "mean duration in seconds")
```

В среднем продолжительность треков составляет от 3 до 4 минут. 
Посмотрим на самые экстремальные выбросы. 
Самый длинный трек: The end of the Year 2015, Pt. 1 - Continuous Dj Mix, он длится 89 минут.

```{r}
data[which.max(data$duration_ms),]
```
Самый короткий трек: так называемый "Стоп-трек" The Shortest Message (2015), имеет громкость -60 и никакого темпа? Да! Оказывается, существует такая вещь, как "Стоп-трек", которая представляет собой бесшумный трек между песнями, записываемый на vinly records для того, чтобы отделить песню от другой песни или отделить группу песен от другой группы. Таких треков в наборе данных не один, а целых 7.

```{r}
data[which.min(data$duration_ms),]
```

```{r}
data[data$loudness == -60,]
```
Большую часть набора данных составляют мажорные композиции, а также композиции с показателем key = C, G, A, D.
```{r}
data = data %>% dplyr::mutate(key1 = case_when(key == 0 ~ "C",
                                        key == 1 ~ "C♯",
                                        key == 2 ~ "D",
                                        key == 3 ~ "D♯",
                                        key == 4 ~ "E",
                                        key == 5 ~ "F",
                                        key == 6 ~ "F♯",
                                        key == 7 ~ "G",
                                        key == 8 ~ "G♯",
                                        key == 9 ~ "A",
                                        key == 10 ~ "A♯",
                                        key == 11 ~ "B"))
data1 <- data %>% 
  group_by(key1) %>% 
  count() %>% 
  ungroup() %>% 
  mutate(per = `n`/sum(`n`)) %>% 
  arrange(desc(key1))
data1$label <- scales::percent(data1$per)
blank_theme <- theme_minimal()+
  theme(
  axis.title.x = element_blank(),
  axis.title.y = element_blank(),
  panel.border = element_blank(),
  panel.grid = element_blank(),
  axis.ticks = element_blank(),
  )

g1 = ggplot(data1, aes(x = "", y = per, fill = key1)) +
  geom_bar(stat = "identity") +
  coord_polar("y", start = 0) + 
  scale_color_brewer(palette = "PRGn") +  
  blank_theme +
  theme(axis.text.x = element_blank()) +
  geom_text(aes(x = 1, y = cumsum(per) - per/2, label = label), size = 2) +
  labs(title = "")
```

```{r}
data = data %>% dplyr::mutate(mode1 = case_when(mode == 0 ~ "Минор",
                                        mode == 1 ~ "Мажор"))
data1 <- data %>% 
  group_by(mode1) %>% 
  count() %>% 
  ungroup() %>% 
  mutate(per = `n`/sum(`n`)) %>% 
  arrange(desc(mode1))
data1$label <- scales::percent(data1$per)

g2 = ggplot(data1, aes(x = "", y = per, fill = mode1)) +
  geom_bar(stat = "identity") +
  coord_polar("y", start = 0) + 
  blank_theme +
  theme(axis.text.x = element_blank()) +
  geom_text(aes(x = 1, y = cumsum(per) - per/2, label = label), size = 3) +
  labs(title = "Mode, Key")
```

```{r}
grid.arrange(g2, g1,  
        ncol = 2, nrow = 1)
```

Посмотрим на датасет с по жанрам. Всего в нем 3232 различных жанров, один из которых пустой, удалим его. В результате осталось 3231 жанр.

```{r}
data_by_genres = data_by_genres %>% filter (genres != '[]')
```

Наиболее наиболее популярные жанры:

```{r}
data_by_genres %>% arrange (popularity) %>% tail(n = 5)
```

Наименее популярнеы жанры:

```{r}
data_by_genres %>% arrange (popularity) %>% head(n = 5)
```

Посмотрим на датасет по артистам:

Наиболее популярные артисты:

```{r}
data_by_artist %>% arrange (popularity) %>% tail(n = 5)
```

Наименее популярные артисты:

```{r}
data_by_artist %>% arrange (popularity) %>% head(n = 5)
```

Вернемся к основному датасету и посмотрим какие артисты всречаются в нем больше всего:

```{r}
data %>% group_by(artists) %>% summarize (count = n()) %>% arrange (count) %>% tail(n = 5)
```

